臺灣高等法院民事裁定
111年度家抗字第7號
抗  告  人  紀凱峰  
代  理  人  李佳倫律師

上列抗告人因與相對人伍怡玲等間履行離婚協議事件，對於中華
民國110年10月12日臺灣臺北地方法院109年度家訴字第19號裁定
提起抗告，本院裁定如下： 
    主  文
原裁定廢棄。
    理  由
一、按家事法院受理家事事件法第3條所定丙類事件，與一般民
    事訴訟事件基礎事實相牽連者，如經當事人合意或法院認有
    統合處理之必要時，應許當事人合併提起或為請求之追加、
    反請求，至所謂「有統合處理之必要」，則由法院斟酌個案
    具體情形定之（最高法院104 年度第15次民事庭會議決議參
    照）。又按夫妻財產之補償、分配、分割、取回、返還及其
    他因夫妻財產關係所生請求事件，為丙類家事事件。家事事
    件法第 3  條第 3  項第 3  款定有明文。夫妻經以離婚協
    議約定移轉一方名下財產權與他方，係因夫妻財產關係所生
    之請求，權利人本於離婚協議約定請求他方履行給付義務，
    屬丙類家事訴訟事件（最高法院109年度台抗字第150號裁定
    意旨參照） 。
二、本件相對人伍怡玲於原法院依兩造離婚協議書（下稱系爭協議）之約定，起訴請求抗告人履行系爭協議，給付新臺幣（下同）132萬元本息（下稱本訴，現由本院以111 年度家上字第15 號事件審理），屬家事事件法第3條第3項第3款所定丙類家事訴訟事件。抗告人於訴訟程序進行中，主張伍怡玲及相對人黃岑育（下合稱相對人，個別逕稱其名）共同侵害其配偶權，依民法第184條第1項、第185條第1項、第195條第1、3項規定，反請求其2人連帶給付200萬元本息（下稱反請求），固屬民事訴訟事件，惟抗告人於本訴係答辯其受相對人詐欺、脅迫始簽署離婚協議書（下稱系爭協議），且系爭協議第2條、第3條均係附有伍怡玲結交男友為解除條件，核與其反請求主張相對人共同侵害其配偶權，及伍怡玲得否請求其履行系爭協議基礎事實相牽連，是本訴所主張之事實及調查證據資料，於反請求得加以利用，可使兩造關於系爭協議之紛爭一次解決，避免另訴矛盾之情形，反請求與本訴自具有統合處理之必要，抗告人追加反請求應予准許。原法院認本訴、反請求並非行同種之訴訟程序，及無統合處理必要，裁定駁回反請求，尚有未洽。抗告意旨指摘原裁定不當，求予廢棄，為有理由。又按法院受理有管轄權之事件，為統合處理事件之必要，如經當事人合意者，得依聲請以裁定移送於相關家事事件繫屬中之其他法院（家事事件法第6條第3項規定參照），案經發回，亦請一併注意，附此敘明。
三、據上論結，本件抗告為有理由，爰裁定如主文。 
中　　華　　民　　國　　111 　年　　2 　　月　　14　　日
                家事法庭
                  審判長法  官  賴劍毅
                        法  官  陳君鳳
                        法  官  邱靜琪
正本係照原本作成。
本裁定除以適用法規顯有錯誤為理由外，不得再抗告。如提起再
抗告，應於收受送達後10日內委任律師為代理人向本院提出再抗
告狀。並繳納再抗告費新臺幣１千元。
中　　華　　民　　國　　111 　年　　2 　　月　　14　　日

                        書記官  張淨卿